臺灣高等法院高雄分院刑事判決　　　　100年度上易字第965號
上　訴　人
即　被　告　曾俊樺
上列上訴人因竊盜案件，不服臺灣高雄地方法院100 年度審易字
第2583號中華民國100 年8 月18日第一審判決（起訴案號：臺灣
高雄地方法院檢察署100 年度偵字第11872 號），提起上訴，本
院判決如下：
    主  文
上訴駁回。
    理  由
一、按不服地方法院之第一審判決而上訴者，須提出上訴書狀，
    並應敘述具體理由，上訴書狀未敘述上訴理由者，應於上訴
    期間屆滿後20日內補提理由書於原審法院。逾期未補提者，
    原審法院應定期間先命補正。但上訴書狀已敘述理由，惟所
    敘述者非屬具體理由，則屬不符上訴之法定程式，由第二審
    法院以其上訴不合法律上程式，判決駁回，不生定期命補正
    之問題，刑事訴訟法第350 條第1 項、第361 條、第362 條
    、第367 條定有明文。
二、次按，上開所稱「上訴書狀應敘述具體理由」，係指須就不
    服之判決為具體之指摘而言，如僅泛稱原判決認事用法不當
    或採證違法、判決不公等，均非具體理由（法院辦理刑事訴
    訟案件應行注意事項第162 點參照）；復按「所謂具體理由
    ，必係依據卷內既有訴訟資料或提出新事證，指摘或表明第
    一審判決有何採證認事、用法或量刑等足以影響判決本旨之
    不當或違法，而構成應予撤銷之具體事由，始克當之（例如
    ：依憑證據法則具體指出所採證據何以不具證據能力，或依
    憑卷證資料，明確指出所為證據證明力之判斷如何違背經驗
    、論理法則）；倘僅泛言原判決認定事實錯誤、違背法令、
    量刑失之過重或輕縱，而未依上揭意旨指出具體事由，或形
    式上雖已指出具體事由，然該事由縱使屬實，亦不足以認為
    原判決有何不當或違法者（例如：對不具有調查必要性之證
    據，法院未依聲請調查亦未說明理由，或援用證據不當，但
    除去該證據仍應為同一事實之認定），皆難謂係具體理由，
    俾與第二審上訴制度旨在請求第二審法院撤銷、變更第一審
    不當或違法之判決，以實現個案救濟之立法目的相契合，並
    節制濫行上訴」（最高法院97年度台上字第892 號判決意旨
    參照）。是如上訴理由書狀並未依據卷內訴訟資料，具體指
    摘原判決認事用法有何違法或不當之情形，即屬上訴未敘述
    具體理由。又刑之酌減、量定及定執行刑等，為法院依實體
    法或程序法等相關規定，得依職權審酌、自由裁量之事項，
    不得任意指摘，必須具體表明原審判決所為自由裁量之行使
    ，未合乎法律之目的，違背內部性界限，而屬權利濫用之違
    法，或違反比例原則、平等原則、公平正義等法則，始足當
    之，否則非屬具體理由，可逕由程序上予以駁回。
三、本件上訴人即被告曾俊樺（下稱被告）因犯加重竊盜罪，共
    4 罪，經原審各判處有期徒刑7 月、8 月、8 月、1 年2 月
    ，定應執行刑為有期徒刑3 年在案。被告提出上訴，上訴理
    由略以：「刑罰之量定，固屬法院自由裁量之職權行使，惟
    刑事審判之量刑，旨在實現刑罰權之分配的正義，故法院對
    科刑判決之被告量刑，應符合罪刑相當原則，使罰當其罪，
    以契合人民之法律感情，此所以刑法第57條明定科刑時應審
    酌一切情狀，尤應注意該條所列各款情形，以為科刑輕重之
    標準；原審量刑刑罰權之行使過重，難謂符合比例、罪刑相
    當原則，爰提起上訴請求撤銷改判，從輕量刑。」等語。
四、經查：
    原審就被告基於意圖為自己不法所有之竊盜犯意，攜帶兇器
    先後於原判決附表所示之時間、地點，以附表所示之方式，
    竊取如附表所示之財物等犯罪事實，於判決中已詳述：「上
    揭事實，業據被告供承不諱，核與證人即被害人陳承岱、證
    人即告訴人林家如、陳幸妤、王巴銀順於警詢及偵查中之指
    訴大致相符，並有監視錄影畫面翻拍照片6 張、現場採證照
    片8 張、高雄市政府警察局三民第二分局扣押筆錄暨扣押物
    品目錄表2 份、贓物認領保管單、機車租賃切結書、車輛詳
    細資料報表、失車- 案件基本資料詳細畫面報表各1 張附卷
    可參，是被告之任意性自白核與事實相符，洵堪採為論罪科
    刑之依據。」等認定事實之證據及得心證之理由。並說明刑
    法第321 條第1 項第3 款之攜帶兇器竊盜罪，係以行為人攜
    帶兇器竊盜為其加重條件，此所謂兇器，其種類並無限制，
    凡客觀上足對人之生命、身體、安全構成威脅，具有危險性
    之兇器均屬之，且祇須行竊時攜帶此種具有危險性之兇器為
    已足，並不以攜帶之初有行兇之意圖為必要，查被告竊盜犯
    行時所使用之T 型扳手、中心沖均係屬質地堅硬之物，客觀
    上可對人之生命、身體、安全構成威脅，具有危險性，要屬
    刑法第321 條第1 項第3 款所定兇器。核被告所為，係犯4
    次刑法第321 條第1 項第3 款之攜帶兇器竊盜罪。被告所犯
    上揭4 罪間，犯意各別，行為互殊，應予分論併罰。並審酌
    被告正值青年，有工作能力，竟任意竊取他人財物，損及他
    人財產法益，法治觀念薄弱，所為實不足取；復被告前有多
    次竊盜前科（未構成累犯），平日素行非佳，且所竊之物價
    值甚鉅，僅部分發還被害人及犯罪後尚知坦承全部犯行，態
    度尚可，而分別判處有期徒刑7 月、8 月、8 月、1 年2 月
    ，定應執行有期徒刑3 年，均已敘述其所憑證據、認定理由
    及量刑依據，從形式上觀察，原判決之採證認事、用法或量
    刑並無任何不當或違法之處。
五、綜上所述，被告具狀雖形式上提出上開上訴理由，惟所具之
    上訴理由均不足以認為原判決關於量刑之自由裁量行使，有
    何未合乎法律之目的，違背內部性界限，而屬權利濫用之違
    法，或違反比例原則、平等原則、公平正義等法則；又被告
    上訴理由並未提出新事證指摘或表明原判決量刑有何不當或
    違法，而構成應予撤銷之具體事由，且被告於上訴期間屆滿
    後之20日內（被告於100 年8 月23日收受原審判決，見原審
    卷第60頁），未再補提其他上訴具體理由，則被告之上訴自
    與刑事訴訟法第361 條第2 項所稱「具體理由」顯非相當，
    足認被告之上訴，違背法律上之程式，應由本院依同法第36
    7 條前段、第372 條規定，不經言詞辯論，判決如主文。
中    華    民    國  100     年    10    月    6     日
                  刑事第三庭    審判長法  官  莊崑山
                                      法  官  莊松泉
                                      法  官  簡志瑩
以上正本證明與原本無異。
不得上訴。
中    華    民    國  100     年    10    月    6     日
                                      書記官  吳新貞
附錄本判決論罪科刑法條：
中華民國刑法第321條
犯竊盜罪而有下列情形之一者，處6 月以上、5 年以下有期徒刑
，得併科新臺幣10萬元以下罰金：
一、侵入住宅或有人居住之建築物、船艦或隱匿其內而犯之者。
二、毀越門扇、牆垣或其他安全設備而犯之者。
三、攜帶兇器而犯之者。
四、結夥三人以上而犯之者。
五、乘火災、水災或其他災害之際而犯之者。
六、在車站、埠頭、航空站或其他供水、陸、空公眾運輸之舟、
    車、航空機內而犯之者。
前項之未遂犯罰之。
 附表
┌─┬───┬───┬─┬───────────┬───┐
│編│犯  罪│犯  罪│被│                      │所宣告│
│  │      │      │害│  行為及所竊得之財物  │      │
│號│時  間│地  點│人│                      │ 之刑 │
├─┼───┼───┼─┼───────────┼───┤
│一│100年 │高雄市│陳│以T字型扳手拆卸車牌號 │有期徒│
│  │2月11 │橋頭區│承│碼869 -EBM號重型機車之│刑柒月│
│  │日下午│仕豐南│岱│車牌1 面。            │。    │
│  │8時許 │路100 │  │                      │      │
│  │      │號騎樓│  │                      │      │
│  │      │下    │  │                      │      │
├─┼───┼───┼─┼───────────┼───┤
│二│100年 │高雄市│林│以中心沖破壞車牌號碼53│有期徒│
│  │2月24 │鳳山區│家│83-WQ 號自用小客車之右│刑捌月│
│  │日上午│濱山街│如│前方車窗，竊取車內之白│。    │
│  │8時25 │48號前│  │色包包1 只（內有大眾銀│      │
│  │分許  │      │  │行及中國信託銀行存簿各│      │
│  │      │      │  │1 本、提款卡、健保卡《│      │
│  │      │      │  │此部分檢察官漏載》、身│      │
│  │      │      │  │分證、汽車駕照及行照各│      │
│  │      │      │  │1 張《以上均已發還林家│      │
│  │      │      │  │如》、數位相機1 台、隨│      │
│  │      │      │  │身硬碟1 個、隨身碟2個 │      │
│  │      │      │  │、全家便利超商禮券200 │      │
│  │      │      │  │元、西提牛排餐卷550 元│      │
│  │      │      │  │、義大遊樂世界通行卡1 │      │
│  │      │      │  │張、台新銀行及澳盛銀行│      │
│  │      │      │  │信用卡各1 張，合計價值│      │
│  │      │      │  │約15,000元）。        │      │
├─┼───┼───┼─┼───────────┼───┤
│三│100年 │台南市│陳│以中心沖破壞車牌號碼23│有期徒│
│  │3月11 │中西區│幸│90-YZ（檢察官誤繕為239│刑捌月│
│  │日上午│南門路│妤│0-TZ）號自用小客車之右│。    │
│  │12時20│22號臺│  │前方車窗，竊取車內之To│      │
│  │分    │灣自來│  │d's 牌黑色方形皮包1只 │      │
│  │      │水公司│  │、i-pad1臺、國泰世華銀│      │
│  │      │前停車│  │行信用卡1 張、中國信託│      │
│  │      │格內  │  │銀行信用卡1 張、彰化銀│      │
│  │      │      │  │行信用卡1 張、身分證1 │      │
│  │      │      │  │張、汽車駕照1 張、健保│      │
│  │      │      │  │卡4 張、萬寶龍皮夾1 個│      │
│  │      │      │  │、名廠牌原子筆1 枝（合│      │
│  │      │      │  │計價值約7 萬元）。    │      │
├─┼───┼───┼─┼───────────┼───┤
│四│100年3│高雄市│王│以中心沖破壞車牌號碼37│有期徒│
│  │月16日│三民區│巴│16-ZQ 號自用小客車之右│刑壹年│
│  │上午10│澄和路│銀│前方車窗，竊取車內之勞│貳月。│
│  │時15分│112 號│順│力士鑽錶1 支、手機1 支│      │
│  │      │前    │  │、現金8000元、身份證、│      │
│  │      │      │  │健保卡、機車駕照各1 張│      │
│  │      │      │  │（合計價值約102 萬元）│      │
│  │      │      │  │。                    │      │
└─┴───┴───┴─┴───────────┴───┘